【裁判字號】    92,易,834
【裁判日期】    920825
【裁判案由】    毒品危害防制條例
【裁判全文】
臺灣桃園地方法院刑事判決                          九十二年度易字第八三四號
    公  訴  人  臺灣桃園地方法院檢察署檢察官
    被      告  甲○○
右列被告因違反毒品危害防制條例案件，經檢察官提起公訴（九十二年度毒偵字第三
五七號），本院判決如左：
    主  文
甲○○連續施用第二級毒品，累犯，處有期徒刑陸月，如易科罰金以佰元折算壹日
。
扣案之第二級毒品安非他命貳包（驗餘合計淨重壹點零玖貳壹克）沒收銷燬之。扣案
之安非他命吸食器壹組沒收。
    事  實
一、甲○○前因施用毒品案件，先後二次經觀察、勒戒後，均因無繼續施用毒品傾向
    ，經台灣桃園地方法院檢察署檢察官分別於民國八十七年十一月四日、八十八年
    二月二十七日，以八十七年度偵字第一五五０七號、八十八年度偵字第二四０三
    號不起訴處分確定。又再因施用毒品案件，經本院裁定令入戒治處所施以強制戒
    治，且經台灣桃園地方法院檢察署檢察官於八十八年十月二十九日，以八十八年
    度毒偵字第一００七號聲請簡易判決處刑，經本院於八十八年十二月六日，以八
    十八年壢簡字第一二六二號判處有期徒刑五月，如易科罰金以三百元折算一日確
    定，於八十九年十一月二十一日易科罰金執行完畢。詎甲○○仍不知悔改，又基
    於施用第二級毒品安非他命之概括犯意，自九十一年十月間某日起至九十二年一
    月二十六日止，在其位於桃園縣平鎮市北富里三鄰北勢四十九號住處，連續非法
    施用安非他命多次。嗣於九十二年一月二十七日，為警在其前開住處查獲，並扣
    得甲○○所有供其施用毒品所用之安非他命二包（合計驗餘淨重一．０九二一克
    ）及安非他命吸食器一組。嗣再經本院以九十二年度毒聲字第二四一號裁定令入
    戒治處所施以強制戒治。
二、案經桃園縣警察局平鎮分局報告臺灣桃園地方法院檢察署檢察官偵查起訴。
    理  由
一、右開事實，業據被告甲○○於警訊時供稱：吸食毒品最後一次是昨天（九十二年
    一月二十六日）在家裡吸食等語，於偵查中供稱：最後一次吸食毒品是二十六日
    那天吸食安非他命，在家中吸的等語，於本院審理時供認：從九十一年十月開始
    吸食安非他命等語不諱，且被告為警查獲後於九十二年一月二十七日晚間七時五
    十五分許經警採集其尿液，送請鑑定結果，呈安非他命陽性反應，有桃園縣衛生
    局不法藥物尿液檢定書一份在卷可稽。按施用毒品安非他命，尿液中驗出安非他
    命陽性反應最長之檢驗時間約為九十六小時，此為目前醫學檢驗所確知，被告於
    九十二年一月二十七日晚間七時五十五分許經採集尿液，既驗出有安非他命陽性
    反應，足見其至少於前開採尿時起回溯九十六小時內某一時點止，有施用安非他
    命之犯行無訛，核與被告於警、偵訊時均坦認最後一次施用安非他命時間係九十
    二年一月二十六日等語相符。又扣案之顆粒不明藥物二包，經送請鑑驗結果，均
    有甲基安非他命成份（合計淨重一．一二三七公克，取樣０．０三一六公克已鑑
    析用罄，驗餘合計淨重一．０九二一克），有國防部憲兵司令部刑事鑑識中心九
    十二年七月八日（九二）宇鑑宇第０八八六六號鑑驗通知書一份附卷可佐，復有
    前述安非他命二包及安非他命吸食器一組扣案足據，堪認被告自九十一年十月間
    某日起至九十二年一月二十六日止確有施用安非他命之犯行屬實，其自白與事實
    相符，自堪採信。被告於本院審理時改稱伊最後一次吸食安非他命時間係九十二
    年一月二十二日云云，顯為卸責之詞，不足採信。次查被告前因施用毒品案件，
    先後二次經觀察、勒戒後，均因無繼續施用毒品傾向，經台灣桃園地方法院檢察
    署檢察官分別於民國八十七年十一月四日、八十八年二月二十七日，以八十七年
    度偵字第一五五０七號、八十八年度偵字第二四０三號不起訴處分確定。又因施
    用毒品案件，經本院裁定令入戒治處所施以強制戒治，且經台灣桃園地方法院檢
    察署檢察官於八十八年十月二十九日，以八十八年度毒偵字第一００七號聲請簡
    易判決處刑，經本院於八十八年十二月六日，以八十八年壢簡字第一二六二號判
    處有期徒刑五月，如易科罰金以三百元折算一日確定，於八十九年十一月二十一
    日易科罰金執行完畢等情，有卷附台灣桃園地方法院檢察署刑案資料查註紀錄表
    、臺灣高等法院被告全國前案紀錄表、前述聲請簡易判決處刑書各一份可按，其
    於五年內三犯以上毒品危害防制條例第十條第二項之罪甚明。事證明確，被告犯
    行洵堪認定，應依法論科。
二、核被告甲○○所為，係犯毒品危害防制條例第十條第二項之施用第二級毒品罪。
    被告施用第二級毒品前之持有第二級毒品行為，本應以持有論，惟持有後進而施
    用，其持有之低度行為應被施用之高度行為所吸收，故不再論其非法持有第二級
    毒品罪。其多次施用毒品犯行，時間緊接，方法相同，復均觸犯構成要件相同之
    罪名，顯係基於概括犯意為之，依連續犯規定論以一罪，並依法加重其刑。查被
    告前因違反毒品危害防制條例案件，經本院判處有期徒刑五月，如易科罰金以三
    百元折算一日確定，於八十九年十一月二十一日易科罰金執行完畢，有卷附台灣
    桃園地方法院檢察署刑案資料查註紀錄表、臺灣高等法院被告全國前案紀錄表可
    稽，其受有期徒刑之執行完畢後，五年以內再犯本件有期徒刑以上之罪，為累犯
    ，依法遞加重其刑。爰審酌被告甫於八十七年間起屢經觀察、勒戒及強制戒治處
    分，猶不知悔改，仍有繼續施用毒品之行為，顯見其意志不堅，惟施用毒品係自
    戕之行為，尚無害及他人，及其犯後坦承犯行之態度等一切情狀，量處如主文所
    示之刑，並諭知易科罰金之折算標準，以示懲儆。扣案之第二級毒品安非他命二
    包（合計淨重一．一二三七公克，取樣０．０三一六公克已鑑析用罄，驗餘合計
    淨重一．０九二一克），為查獲之毒品，應依毒品危害防制條例第十八條第一項
    前段規定沒收銷燬之，另扣案之安非他命吸食器一組，為供被告施用毒品安非他
    命所用且係被告所有，業據被告供述甚明，應依刑法第三十八條第一項第二款規
    定併宣告沒收。
三、公訴意旨除認被告有於前開時、地施用安非他命犯行外，另有自八十九年二月十
    一日起至前開施用毒品期間前之九十一年十月間某日止，有施用毒品安非他命之
    犯行。惟查被告自警、偵訊至本院審理時均未坦認其有自八十九年二月十一日起
    至前開施用毒品期間前之九十一年十月間止亦有施用安非他命之犯行，而遍查全
    卷資料亦無證據足佐被告有在右開期間施用安非他命之情事，公訴人認被告自八
    十九年二月十一日起至前開施用毒品期間前之九十一年十月間某日止之施用毒品
    安非他命即有未合，此外復查無其他證據證明被告確有公訴人所指此部犯行，惟
    公訴意旨認此部分與前揭論罪科刑之施用第二級毒品罪間有連續犯之關係，屬裁
    判上之一罪，爰不另為無罪之諭知。
據上論斷，應依刑事訴訟法第二百九十九條第一項前段，毒品危害防制條例第十條第
二項、第十八條第一項前段，刑法第十一條、第五十六條、第四十七條、第四十一條
第一項前段、第三十八條第一項第二款，罰金罰鍰提高標準條例第二條，判決如主文
。
本案經檢察官崔秉君到庭執行職務。
中      華      民      國      九十二      年      八    月    廿五    日
                                台灣桃園地方法院刑事第七庭
                                    法  官  林惠霞
右正本證明與原本無異。
如不服本判決，應於判決送達後十日內向本院提出上訴狀。
                                    書記官  陳恩如
中      華      民      國      九十二      年      九    月     三     日
附錄本案論罪科刑法條全文：
毒品危害防制條例第十條第二項：
施用第二級毒品者，處三年以下有期徒刑。


司法院資訊處製作；財團法人民間司法改革基金會備份。
